equivocarse:
  infinitive: equivocarse
  gerund: equivocándose
  pastparticiple: equivocado
  definition: {en: to make a mistake}
  conjugations:
  - Presente Indicativo:
      tense: {en: Present, es: Presente}
      mood: {en: Indicative, es: Indicativo}
      samples: {en: 'I make a mistake, am making a mistake'}
      1s: me equivoco
      1p: nos equivocamos
      2s: te equivocas
      2p: os equivocáis
      3s: se equivoca
      3p: se equivocan
  - Futuro Indicativo:
      tense: {en: Future, es: Futuro}
      mood: {en: Indicative, es: Indicativo}
      samples: {en: I will make a mistake}
      1s: me equivocaré
      1p: nos equivocaremos
      2s: te equivocarás
      2p: os equivocaréis
      3s: se equivocará
      3p: se equivocarán
  - Imperfecto Indicativo:
      tense: {en: Imperfect, es: Imperfecto}
      mood: {en: Indicative, es: Indicativo}
      samples: {en: 'I was making a mistake, used to make a mistake, made a mistake'}
      1s: me equivocaba
      1p: nos equivocábamos
      2s: te equivocabas
      2p: os equivocabais
      3s: se equivocaba
      3p: se equivocaban
  - Pretérito Indicativo:
      tense: {en: Preterite, es: Pretérito}
      mood: {en: Indicative, es: Indicativo}
      samples: {en: I made a mistake}
      1s: me equivoqué
      1p: nos equivocamos
      2s: te equivocaste
      2p: equivocasteis
      3s: se equivocó
      3p: se equivocaron
  - Condicional Indicativo:
      tense: {en: Conditional, es: Condicional}
      mood: {en: Indicative, es: Indicativo}
      samples: {en: I would make a mistake}
      1s: me equivocaría
      1p: nos equivocaríamos
      2s: te equivocarías
      2p: os equivocaríais
      3s: se equivocaría
      3p: se equivocarían
  - Presente perfecto Indicativo:
      tense: {en: Present Perfect, es: Presente perfecto}
      mood: {en: Indicative, es: Indicativo}
      samples: {en: I have made a mistake}
      1s: me he equivocado
      1p: nos hemos equivocado
      2s: te has equivocado
      2p: os habéis equivocado
      3s: se ha equivocado
      3p: se han equivocado
  - Futuro perfecto Indicativo:
      tense: {en: Future Perfect, es: Futuro perfecto}
      mood: {en: Indicative, es: Indicativo}
      samples: {en: I will have made a mistake}
      1s: me habré equivocado
      1p: nos habremos equivocado
      2s: te habrás equivocado
      2p: os habréis equivocado
      3s: se habrá equivocado
      3p: se habrán equivocado
  - Pluscuamperfecto Indicativo:
      tense: {en: Past Perfect, es: Pluscuamperfecto}
      mood: {en: Indicative, es: Indicativo}
      samples: {en: I had made a mistake}
      1s: me había equivocado
      1p: nos habíamos equivocado
      2s: te habías equivocado
      2p: os habíais equivocado
      3s: se había equivocado
      3p: se habían equivocado
  - Pretérito anterior Indicativo:
      tense: {en: Preterite (Archaic), es: Pretérito anterior}
      mood: {en: Indicative, es: Indicativo}
      samples: {en: I had made a mistake}
      1s: me hube equivocado
      1p: nos hubimos equivocado
      2s: te hubiste equivocado
      2p: os hubisteis equivocado
      3s: se hubo equivocado
      3p: se hubieron equivocado
  - Condicional perfecto Indicativo:
      tense: {en: Conditional Perfect, es: Condicional perfecto}
      mood: {en: Indicative, es: Indicativo}
      samples: {en: I would have made a mistake}
      1s: me habría equivocado
      1p: nos habríamos equivocado
      2s: te habrías equivocado
      2p: os habríais equivocado
      3s: se habría equivocado
      3p: se habrían equivocado
  - Presente Subjuntivo:
      tense: {en: Present, es: Presente}
      mood: {en: Subjunctive, es: Subjuntivo}
      samples: {en: 'I make a mistake, am making a mistake'}
      1s: me equivoque
      1p: nos equivoquemos
      2s: te equivoques
      2p: os equivoquéis
      3s: se equivoque
      3p: se equivoquen
  - Imperfecto Subjuntivo:
      tense: {en: Imperfect, es: Imperfecto}
      mood: {en: Subjunctive, es: Subjuntivo}
      samples: {en: 'I made a mistake, was making a mistake'}
      1s: me equivocara
      1p: nos equivocáramos
      2s: te equivocaras
      2p: os equivocarais
      3s: se equivocara
      3p: se equivocaran
  - Futuro Subjuntivo:
      tense: {en: Future, es: Futuro}
      mood: {en: Subjunctive, es: Subjuntivo}
      samples: {en: I will make a mistake}
      1s: me equivocare
      1p: nos equivocáremos
      2s: te equivocares
      2p: os equivocareis
      3s: se equivocare
      3p: se equivocaren
  - Presente perfecto Subjuntivo:
      tense: {en: Present Perfect, es: Presente perfecto}
      mood: {en: Subjunctive, es: Subjuntivo}
      samples: {en: 'I have made a mistake, made a mistake'}
      1s: me haya equivocado
      1p: nos hayamos equivocado
      2s: te hayas equivocado
      2p: os hayáis equivocado
      3s: se haya equivocado
      3p: se hayan equivocado
  - Futuro perfecto Subjuntivo:
      tense: {en: Future Perfect, es: Futuro perfecto}
      mood: {en: Subjunctive, es: Subjuntivo}
      samples: {en: I will have made a mistake}
      1s: me hubiere equivocado
      1p: nos hubiéremos equivocado
      2s: te hubieres equivocado
      2p: os hubiereis equivocado
      3s: se hubiere equivocado
      3p: se hubieren equivocado
  - Pluscuamperfecto Subjuntivo:
      tense: {en: Past Perfect, es: Pluscuamperfecto}
      mood: {en: Subjunctive, es: Subjuntivo}
      samples: {en: I had made a mistake}
      1s: me hubiera equivocado
      1p: nos hubiéramos equivocado
      2s: te hubieras equivocado
      2p: os hubierais equivocado
      3s: se hubiera equivocado
      3p: se hubieran equivocado
  - Presente Imperativo Afirmativo:
      tense: {en: Present, es: Presente}
      mood: {en: Imperative Affirmative, es: Imperativo Afirmativo}
      samples: {en: Make a mistake! Don't make a mistake!}
      1s: ''
      1p: ''
      2s: equivócate
      2p: equivocaos
      3s: equivóquese
      3p: equivóquense
  - Presente Imperativo Negativo:
      tense: {en: Present, es: Presente}
      mood: {en: Imperative Negative, es: Imperativo Negativo}
      samples: {en: Make a mistake! Don't make a mistake!}
      1s: ''
      1p: ''
      2s: no te equivoques
      2p: no os equivoquéis
      3s: no se equivoque
      3p: no se equivoquen
